臺灣高雄地方法院刑事判決　　　　　　　　　　　　　九十三年度易字第一九一號
　　公　訴　人　臺灣高雄地方法院檢察署檢察官
　　被　　　告　甲○○
右列被告因違反商標法案件，經檢察官聲請簡易判決處刑（聲請案號：九十二年度偵
字第一０三七０號），本院認不得以簡易判決處刑，適用通常程序，判決如左：
    主      文
甲○○連續明知未得商標權人同意，而於同一商品，使用相同之註冊商標之商品而販
賣，處拘役伍拾日，如易科罰金，以參佰元折算壹日，扣案之如附表所示仿冒商標之
商品共計參拾柒件，以及帳單陸張、名牌雜誌壹本均沒收。
    事      實
一、甲○○明知如附表所示之商標圖樣，分別係如附表所示商標專用權人向我國經濟
    部中央標準局（現改制為智慧財產局）申請註冊取得商標專用權，分別指定使用
    於各種人造皮、真皮、獸皮、皮革製成之帶、金屬製鑰鎖環、金屬製商標、金屬
    製箱、公事包、大型手提袋、錢夾、肩背袋、錢包、鑰匙包、化妝包、名片皮夾
    、書包、手提箱袋、旅行袋、皮夾、非金屬鑰匙圈、非金屬鑰匙鍊、項鍊、手鐲
    、胸針、戒指、耳環、靴鞋、圍巾、冠帽、襪子、手套及應屬本類之其他一切商
    品，均在如附表所示之專用期間內，任何人未經該等商標專用權人之同意，不得
    於同一商品，使用相同此等註冊商標商品，且上開各商標專用權人固喜公司等多
    家公司所生產之皮包、鑰匙圈、皮夾、鞋子等物，在國內外市場行銷多年，品質
    著有信譽，為相關消費大眾所共知之商品，亦明知如附表所示之查扣商品係不詳
    姓名之人，未經如附表所示商標專用權人同意，使用相同於如附表所示之該等註
    冊商標圖樣之商品，仍基於販賣前開商品之概括犯意，向該不詳姓名之人販入該
    等仿冒商品，未經該等商標專用權人之同意，自民國（下同）九十二年三月底起
    至九十二年五月五日止，先以每件新台幣（下同）二百元至三千元不等之價格，
    向台北市五分埔之不詳姓名年籍之成年女子販入如附表所示之大量仿冒商品，再
    以每件三百九十元至四千元不等之價格，將販入之仿冒商品，攜至高雄市○鎮區
    ○○路「勞工公園」前以擺設攤位之方式，販賣予不特定顧客牟利。嗣於九十二
    年五月五日下午二十一時許，為警在上址當場查獲，並扣得其所有如附表所示之
    仿冒商標商品三十七件，以及帳單六張及名牌雜誌一本。
二、案經高雄市政府警察局苓雅分局移送臺灣高雄地方法院檢察署檢察官偵查起訴。
    理      由
一、訊據被告甲○○固坦承於右揭時、地陳列如附表所示查扣之仿冒商品，販賣予不
    特定顧客之事實，惟矢口否認有違反商標法之犯行，辯稱：其不知所販賣之商品
    係仿冒商品云云。惟查：被告所販賣如附表所示之查扣商品均係仿冒商標之商品
    一節，業經商標專用權人公司之代理人丙○○於警詢時指訴綦詳，且有扣案之附
    表所示查扣商品及商標註冊資料、鑑定證明書、進貨單、查扣商品之照片在卷可
    稽，而被告遭警查獲之際，於現場並置有名牌商品之雜誌一本，供不特定顧客選
    購商品時，用以比對真品之形貌、價格，況附表所示之各該商標，均係國際知名
    品牌，各該品牌商品價值不菲，且於百貨公司專櫃、專營店處販賣，更於不同媒
    體上多有行銷廣告，復就被告亦持有刊載各品牌商品雜誌，其以低價購入，又以
    遠低於真品之市售價格販賣，竟辯稱不知係仿冒商品云云，所辯顯違常情，自無
    可信，本件事證明確，被告犯行堪予認定。
二、核被告甲○○所為，係犯商標法第八十二條之販賣仿冒商標商品罪。又被告係於
    九十二年三月底起至同年五月五日止為前揭違反商標法之犯行，惟修正後之商標
    法業於九十二年十一月二十八日施行，依修正後之商標法第八十二條之販賣仿冒
    商標商品罪，與修正前之商標法第六十三條之販賣仿冒商標商品罪，二者之刑度
    均相同，依刑法第二條第一項前段之規定：「行為後法律有變更者，適用裁判時
    之法律。」是應依修正後商標法第八十二條之規定處斷之，公訴人誤以修正前之
    商標法第六十三條之規定論處，未慮及商標法之前開修正，自有未洽，併敘明之
    。被告向不詳姓名年籍之成年男子購入仿冒商標商品後販賣之行為，難謂被告與
    該不詳姓名成年男子有何犯意聯絡及行為分擔，公訴人請論以被告與不詳姓名成
    年男子為共同正犯，尚有未洽，併予敘明。被告以一販賣行為，侵害多數商標專
    用權人之權利，為想像競合犯，依刑法第五十五條規定從一販賣仿冒商標商品罪
    處斷。又被告所為數販賣行為，時間緊接，所犯罪名相同，顯係出於概括之犯意
    為之，為連續犯，依刑法第五十六條之規定以一連續販賣仿冒商品罪論，並加重
    其刑。爰審酌商標具有辨識商品來源之功能，企業均投入相當之時間及資金於商
    品之行銷及品質之改良，以使其商標得具有代表一定品質及商譽之效果，被告為
    圖小利，擅為販賣仿冒商標之商品，對於商標權人之權益自已構成侵害，惟因其
    販賣數量尚微，所生實害甚輕，然其犯後仍矢口否認犯行，態度不良等一切情狀
    ，量處如主文所示之刑，並諭知易科罰金之折算標準，以示懲儆。至扣案之如附
    表所示仿冒商標商品共計三十七件，不問屬於犯人與否，均依商標法第八十三條
    規定沒收之；另帳單六張及名牌雜誌一本，則係供被告販賣仿冒商標商品所用之
    物，且為被告所有，均據刑法第三十八條第一項第二款規定諭知沒收。
依刑事訴訟法第四百五十二條、第二百九十九條第一項，修正後商標法第八十二條、
第八十三條，刑法第十一條前段、第二條第一項前段、第五十六條、第五十五條、第
四十一條第一項前段、第三十八條第一項第二款，罰金罰鍰提高標準條例第二條，判
決如主文。
本案經檢察官乙○○到庭執行職務。
中      華      民      國    九十三    年      三      月    三十一    日
                                臺灣高雄地方法院刑事第三庭
                                    審判長法  官  黃仁松
                                法  官  陳玉聰
                                          法  官  高思大
右為正本，係照原本作成，證明與原本無異。
如不服本判決，應於判決送達後十日內向本院提出上訴狀，上訴於台灣高等法院高雄
分院（須附繕本）。
                                          書記官  蔡語珊
中      華      民      國    九十三    年      三      月    三十一    日
附錄本判決論罪之法條
商標法第八十一條第一款：
未得商標權人或團體商標權人同意，有下列情形之一者，處三年以下有期徒刑、拘役
或科或併科新臺幣二十萬元以下罰金：
一  於同一商品或服務，使用相同之註冊商標或團體商標者。
商標法第八十二條：
明知為前條商品而販賣、意圖販賣而陳列、輸出或輸入者，處一年以下有期徒刑、拘
役或科或併科新臺幣五萬元以下罰金。
